【裁判字號】    99,上訴,462
【裁判日期】    990408
【裁判案由】    違反毒品危害防制條例
【裁判全文】
臺灣高等法院高雄分院刑事判決         99年度上訴字第462號
上  訴  人
即  被  告  甲○○
上列上訴人因違反毒品危害防制條例案件，不服臺灣高雄地方法
院98年度審訴字第4956號中華民國99年1 月25日第一審判決（起
訴案號：臺灣高雄地方法院檢察署98年度毒偵字第6376號），提
起上訴，本院判決如下：
     主  文
上訴駁回。
     理  由
一、按上訴書狀應敘述具體理由；又第二審法院認為上訴書狀未
    敘述理由或上訴有刑事訴訟法第362 條前段之情形者，應以
    判決駁回之，同法第361 條第2 項、第367 條前段定有明文
    。
二、經查，上訴人即被告甲○○（下稱被告）雖於上訴期間屆滿
    （即99年2 月22日）前提出上訴書狀，復於99年2 月24日提
    出上訴理由狀，上訴理由則以施用毒品者為消除毒癮痛苦，
    必然反覆施用毒品，論處一罪一罰，將可能造成施用毒品者
    之刑期反較重大犯罪者長，顯有違比原則，而累犯加重係對
    已受懲罰者重作審判，有違平等原則，故請求從輕量刑等語
    。惟被告施用第一級毒品海洛因1 次之事實，有高雄市立凱
    旋醫院98年10月20日濫用藥物尿液檢驗報告、高雄市政府警
    察局苓雅分局偵辦毒品案件嫌疑人尿液採證代碼對照表、高
    雄市立凱旋醫院98年10月14日濫用藥物成品檢驗鑑定書附卷
    足憑，並有注射針筒2 支、分裝鏟1 支、海洛因1 包扣案可
    佐，又被告亦坦承施用第一級毒品海洛因在卷，再被告前因
    犯毒品案件，經分別判處罪刑確定，嗣經減刑後於97年3 月
    7 日縮刑期滿執行完畢，有被告前案紀錄表在卷足憑，為累
    犯，依刑法第47條應加重其刑。原審認被告罪證明確，因而
    量處有期徒刑10月，其認事用法，核無不合，量刑亦屬允當
    。被告上開上訴意旨，顯屬無據。此外，被告復未具體敘述
    原審判決有何違背法令之處，其上訴即不合法律上之程式。
    再上訴不合法律上之程式之情形，依刑事訴訟法第367 條但
    書規定：「但其情形可以補正而未經原審法院命其補正者，
    審判長應定期先命補正。」，係指上訴書狀未敘述理由，原
    審未命補提理由書狀之情形。換言之，應認僅於被告上訴未
    敘述理由時，原審法院可命其補正，而未經原審法院命其補
    正，第二審法院審判長始應定期間先命補正，苟被告提起上
    訴時，上訴書狀已載理由者，即不適用。茲上訴書狀敘述之
    上訴理由是否具體，既非原審法院可命補正之事項，即毋庸
    先命補正。從而，被告之上訴理由書狀未敘述具體理由，且
    於上訴期間屆滿後之20日內（即99年3 月14日以前），亦未
    補提上訴具體理由，依上開規定，顯屬違背法律上之程式，
    應由本院依同法第367 條前段、第372 條不經言詞辯論判決
    如主文。
中    華    民    國    99    年    4     月    8     日
                  刑事第八庭    審判長法  官  洪兆隆
                                      法  官  張盛喜
                                      法  官  郭玫利
以上正本證明與原本無異。
如不服本判決應於收受本判決後10日內向本院提出上訴書狀，其
未敘述上訴理由者，並得於提起上訴後10日內向本院補提理由書
狀（均須按他造當事人之人數附繕本）「切勿逕送上級法院」。
中    華    民    國    99    年    4     月    8     日
                                      書記官  梁美姿

司法院資訊處製作；財團法人民間司法改革基金會備份。
